【裁判字號】    99,國貿,15
【裁判日期】    991025
【裁判案由】    給付買賣價金等
【裁判全文】
臺灣臺北地方法院民事裁定              99年度國貿字第15號
原      告  丙○○○○○○○○.
法定代理人  甲○○○○○ ○○.
訴訟代理人  王國慶律師
被      告  遠山機械工業股份有限公司
法定代理人  乙○○
上列當事人間給付買賣價金等事件，本院裁定如下：
    主  文
本件移送臺灣台中地方法院。
    理  由
一、按訴訟由被告住所地之法院管轄；訴訟之全部或一部，法院
    認為無管轄權者，依原告聲請或依職權以裁定移送其管轄法
    院，民事訴訟法第1條第1項前段、第28條第1項定有明文。
    再按因契約涉訟者，如經當事人定有債務履行地，得由該履
    行地之法院管轄，此乃民事訴訟法第12條就特別審判籍所設
    之規定，是項約定，無論以文書或言詞，抑以明示或默示為
    之，是否與債權契約同時訂定，固均無不可，即其履行地定
    有數處或雙務契約當事人所負擔之債務雙方定有互異之債務
    履行地者，各該履行地之法院亦皆有管轄權，惟必以當事人
    間有約定債務履行地之意思表示合致，始有該條規定之適用
    。又事件管轄權之有無，乃法院應依職權調查之事項，當事
    人如主張受訴法院依民事訴訟法第12條規定有管轄權，而為
    對造所否認者，自仍應依同法第277條本文之規定，就該「
    定有債務履行地」之利己事實負其舉證責任（參照最高法院
    民事裁定98年度台抗字第468號裁定）。
二、本件原告主張被告自民國96年9月起陸續向原告購買刀具磨
    床之電動軸等商品，前後多次交易，原告均依約交付貨物，
    依發票上載明之付款條件，被告應於發票日後60天內將買賣
    價金給付原告。惟被告迄今尚有9次交易價金16萬3,460.46
    歐元及三次商品之修理費用4,679歐元，共計16萬8,139.46
    歐元，尚未給付，為此請求給付貨款等語。經查，本件被告
    公司登記地址設於中部科學工業園區臺中市○○區○○里○
    ○○路16號，原告起訴狀所列之被告事務所亦設於台中縣大
    雅鄉○○路○段1號之2。又原告提出之運送單上固有出發地
    Frankfurt Airport（法蘭克福機場）、前往Taipei（臺北
    ）之記載，惟該Taipei（臺北）之記載，應僅係國際航空運
    送目的地之代表名稱之意，並非本件契約債務履行地之約定
    ，被告亦否認本件契約約定債務履行地在本院轄區內，原告
    復未舉證本件契約履行地在本院轄區內，是原告主張本件契
    約債務履行地在本院轄區內，尚屬無據。綜上所述，本院就
    本件應無管轄權，依民事訴訟第1條第1項之規定，本件應由
    被告主營業所所在地之臺灣台中地方法院管轄。玆原告向無
    管轄權之本院起訴，顯係違誤。被告聲請將本件移送於該管
    轄法院，應予准許。
三、依首開法條裁定如主文。
中    華    民    國    99    年    10    月    25    日
                  民事第一庭    法  官  楊晉佳
以上正本係照原本作成。
如對本裁定抗告須於裁定送達後10日內向本院提出抗告狀，並繳
納抗告費新臺幣1,000元。
中    華    民    國    99    年    10    月    25    日
                                書記官  蘇炫綺

司法院資訊處製作；財團法人民間司法改革基金會備份。
